臺灣士林地方法院民事簡易判決
  110年度湖簡字第1312號
原      告  陳奕州  
被      告  唐明廣  
上列當事人間請求損害賠償事件，經本院於民國110年11月25日
言詞辯論終結，判決如下：
    主      文
被告應給付原告新臺幣61,633元，及自民國110年8月27日起至清
償日止，按週年利率百分之5計算之利息。
原告其餘之訴駁回。
訴訟費用新臺幣3,200元，由被告負擔四分之一即新臺幣800元，
餘由原告負擔。
本判決原告勝訴部分得假執行。但被告如以新臺幣61,633元為原
告預供擔保後，得免為假執行。
原告其餘假執行之聲請駁回。
    事實及理由要領
一、本判決依民事訴訟法第434條第1項規定，合併記載事實及理
    由要領，其中原告之主張，並依同條項規定，引用其起訴狀
    及本件民國110年11月25日言詞辯論筆錄。另被告經合法通
    知，無正當理由未於言詞辯論期日到場，爰依法由原告一造
    辯論而為判決。
二、本院之判斷：
　㈠查，原告主張被告駕車行經本件車禍事故地點時，因未留意
    車前狀況，以致碰撞當時正於該處停等紅燈之原告所有並駕
    駛之車輛（牌照APD-2557，下稱系爭車輛），造成該車受損
　　，以及原告為此就醫檢查身狀況，受有額外支出費用之損害
    等情，業據提出道路交通事故當事人登記聯單、北都汽車服
    務明細表、追加單、工作傳票、電子發票證明聯、就醫檢查
    資料及醫療費用收據等為證，且經本院核閱臺北市政府警察
    局內湖分局函送之本件車禍事故調查報告資料（含警方繪製
    之現場圖、調查報告表、補充資料表、本件車禍事故初步分
    析研判表、對各車輛駕駛人之調查筆錄、本件車禍調查資料
    卷證光碟）確認無訛，堪信屬實。是被告依侵權行為規定，
    就原告因本件車禍所受損害，即應負擔賠償責任。
　㈡以下審酌原告得請求賠償之金額：
　⒈系爭車輛維修費用之請求部分：
　　原告雖主張系爭車輛維修費用為新臺幣（下同）179,392元
　　，然而，由原告提出之電子發票證明聯及工作傳票之記載（
　　見本院卷第33、53頁），實際修繕費用之金額應為178,735
　　元。復按，損害賠償以回復原狀為原則，於舊品以新品更換
    時，應扣除合理之折舊，方屬允當。是本件參酌固定資產耐
    用年數表、固定資產折舊率、營利事業所得稅查核準則第95
    條第6項等規定，以計算更換零件應折舊金額。經核，系爭
    車輛為自用小客車，耐用年限為5年，又該車為105年4月出
    廠（參照本院卷第77頁），距事發時間110年3月24日，使用
    約5年。而上述工作傳票所載修繕費178,735元，其中更換零
    件141,146元，餘為工資及烤漆等費用，其中更換零件部分
　　，依平均法計算，折舊額為117,622元【殘價＝取得成本÷（
　　耐用年數＋1 ）即141,146÷（5 ＋1 ）＝23,524 （元以下四捨
    五入，下同）；折舊額＝（取得成本－殘價）×折舊率×年數，
    即（141,146－23,524 ）×0.2 ×60/12 ＝117,622】
　　，扣除該折舊後，原告得請求被告賠償必要修復費之損害為
    61,113元（即178,735－117,622＝61,113）。
　⒉額外增加之利息請求部分：
　　原告另主張其刷信用卡支付上開修繕費，並以分期付款方式
    繳付該款，為此受有額外增加分期付款利息5,543元（計算
    式：2,133＋1,474＋1,936＝5,543）之損害云云。然而，原告
    主張此等利息支出，縱認屬實，該利息之產生，亦屬原告個
    人理財考量之結果，與本件被告之過失行為間，難認具有相
    當因果關係，故原告此部分請求，無從准許。
　⒊交通費用之請求部分：
　　原告復主張自車禍發生日110年3月24日起至同年4月14日系
    爭車輛修復日止之19日間，其搭乘捷運額往返大湖公園站至
    劍南站，增加交通通勤費1,140元（計算式：每日60元×19日
    ＝1,140元）云云。然而，原告是否確有此等費用之支出，並
    未舉證以明，參酌卷附上述證據資料所示系爭車輛受損狀況
    ，該車必要修復期間是否需費時19日，亦屬有疑。況且，通
    勤費用本屬個人生活之必要性支出，倘駕駛車輛通勤，亦須
    耗費油資、停車費用等必要性支出，自難認原告確受有其所
    主張增加交通費之損害，是原告此部分請求，難以准許。
　⒋就醫檢查費用之請求部分：　
　  原告並主張本件車禍後，其身體產生頭暈現象，遂前往醫院
    檢驗，為此支付520元醫療費用乙節，業據提出同額之醫料
    費用收據1紙為憑，本院審酌本件車禍中系爭車輛遭撞擊之
    力量應非輕微，原告為確保其身體健康無虞而前往醫院作檢
    查，可認屬合理必要之支出，故此筆費用之請求，應予准許
　　。
　⒌精神慰撫金之請求部分：
    按，不法侵害他人之身體、健康、名譽、自由、信用、隱私
    、貞操，或不法侵害其他人格法益而情節重大者，被害人雖
    非財產上之損害，亦得請求賠償相當之金額，民法第195條
    第1項雖定有明文。是以，得請求非財產上損害賠償者，須
    以上述人格權受侵害為前提要件。經查，原告雖主張本件車
    禍後，其身體產生頭暈現象，因而前往醫院檢驗，且為處理
    本件紛爭，耗費相當多之勞力、時間，被告應賠償其慰撫金
    云云。然而，依原告提出之三軍總醫院放射部電腦斷層檢查
    就診單（見本院卷第63頁），不足以認定原告確因本件車禍
    而受有身體或健康上之傷害，原告既未能舉證此部分受侵害
    之事實，其請求被告給付精神慰撫金，即與民法第195條第1
    項規定之要件不符，無從准許。另，原告縱因處理本件車禍
    事故而耗費相當之勞力與時間，但該等勞費並非被告之過失
    行為所直接導致，其間難認具有相當因果關係存在，自不得
    請求被告負賠償責任，併此敘明。
　⒍綜上，原告得請求被告賠償之損害金額共計為61,633元（系
    爭車輛必要修復費61,113元＋就醫檢查費用520元＝61,633元
    ）。
三、從而，原告本於侵權行為之法律關係，請求被告給付61,633
    元，及自起訴狀繕本送達翌日起算之法定遲延利息，如主文
    第一項所示，為有理由，應予准許。逾此範圍之請求，則無
    理由，應予駁回。
四、本件係適用簡易訴訟程序，所為被告敗訴判決部分，應依職
    權宣告假執行；並衡情依職權酌定相當擔保金額，為被告得
    免假執行之宣告。至原告其餘假執行之聲請，已失所附麗，
    應併予駁回。
中　　華　　民　　國　　110 　年　　12　　月　　16　　日
                  內湖簡易庭  法　官　施月燿
以上為正本係照原本作成。
如不服本判決，應於送達後20日內，向本院提出上訴狀並表明上
訴理由，如於本判決宣示後送達前提起上訴者，應於判決送達後
20日內補提上訴理由書（須依對造人數附繕本）。
中　　華　　民　　國　　110 　年　　12　　月　　16　　日
                              書記官  朱鈴玉